臺灣新竹地方法院刑事宣示判決筆錄    100年度審訴字第541號
公  訴  人  臺灣新竹地方法院檢察署檢察官
被      告  許秋益
指定辯護人  本院公設辯護人林建和
上列被告因違反毒品危害防制條例案件，檢察官提起公訴（100
年度毒偵字第1329號）後，聲請改依協商程序而為判決，本院於
中華民國100年10月7日下午4時，在本院刑事第十一法庭宣示判
決，出席職員如下：
                審判長法  官  劉兆菊
                      書記官  林兆嘉
                      通  譯  楊德光
法官起立朗讀判決主文、犯罪事實要旨、處罰條文，及告以上訴
限制、期間並提出上訴狀之法院，且諭知記載其內容：
一、主  文：
    許秋益施用第一級毒品，累犯，處有期徒刑捌月；扣案之白
    色糖粉壹包、注射針筒伍支、鐵製盒子壹個及海洛因毒品夾
    鏈袋柒個，均沒收之。又施用第二級毒品，累犯，處有期徒
    刑伍月。應執行有期徒刑拾壹月，扣案之白色糖粉壹包、注
    射針筒伍支、鐵製盒子壹個及夾鏈袋柒個，均沒收之。
二、犯罪事實要旨：
（一）許秋益前於民國91年間，因施用第一、二級毒品案件，經
      本院於91年3 月13日以91年度毒聲字第82號裁定送觀察、
      勒戒後，認無繼續施用毒品之傾向，於91年6 月27日執行
      完畢釋放出所，並經臺灣新竹地方法院檢察署檢察官於91
      年6 月28日以91年度毒偵字第25號、第802 號為不起訴處
      分確定。又於92年間，因施用第一、二級毒品案件，經本
      院於92年8 月6 日以92年度毒聲字第611 號裁定送觀察、
      勒戒後，因認有繼續施用毒品之傾向，再經本院於92年12
      月16日以92年度毒聲字第846 號裁定令入戒治處所施以強
      制戒治，嗣於93年1 月9 日因毒品危害防制條例修正而出
      所停止戒治；刑責部分則經本院於93年6 月7 日以93年度
      訴字第62號判決分別判處有期徒刑11月、7 月確定；又於
      93年間，因傷害等案件，經本院於94年4 月20日以94年度
      訴字第29號判決分別判處有期徒刑2 月、2 月、2 月確定
      ，上開2 案，復經本院於94年6 月13日以94年度聲字第44
      8 號裁定定應執行刑有期徒刑1 年8 月確定，於95年8 月
      10日縮刑期滿執行完畢。又於94年間，因連續施用第一級
      毒品、施用第二級毒品案件，經本院於94年6 月30日以94
      年度訴字第283 號判決判處有期徒刑1 年1 月、9 月，應
      執行刑有期徒刑1 年8 月確定；嗣因中華民國九十六年罪
      犯減刑條例施行，上揭2 罪復經本院於96年8 月7 日以96
      年度聲減字第535 號裁定分別減為有期徒刑6 月又15日、
      4 月又15日，定應執行有期徒刑10月確定(甲)；又於96年間
      ，因施用第一級毒品案件，經本院於96年6 月28日以96年
      度訴字第259 號判決判處有期徒刑11月確定，復經本院於
      96年10月31日以96年度聲減字第27 74 號裁定減為有期徒
      刑5 月又15日確定；並與(甲)案接續執行，於97年5 月5 日
      縮刑期滿執行完畢。
（二）詎許秋益仍不知悔改，於前開觀察勒戒執行完畢釋放出所
      後5 年內，再因施用毒品案件經刑之追訴處罰後，復基於
      施用第一級毒品海洛因之犯意，於100 年4 月3 日晚間8
      時許，在新竹縣新豐鄉○○路○ 段817 號「仙迪遊藝場」
      廁所內，將第一級毒品海洛因摻水置於注射針筒再注射入
      體內之方式，非法施用第一級毒品海洛因1 次。旋即於同
      時地，復經於施用第二級毒品甲基安非他命之犯意，以將
      第二級毒品甲基安非他命置於吸食器內燒烤後吸取煙霧之
      方式，非法施用第二級毒品甲基安非他命1 次。嗣經許秋
      益因另案遭通緝，經警於100 年4 月3 日晚間9 時許，在
      上開仙迪遊藝場內查獲，並當場扣得其白色糖粉1 包、注
      射針筒5 支、鐵製盒子1 個及盛裝海洛因毒品用夾鏈袋7
      個（內無毒品殘渣）；復經採集許秋益尿液送驗後，結果
      呈嗎啡、可待因、安非他命、甲基安非他命等陽性反應，
      始查悉上情。
（三）案經新竹縣政府警察局竹北分局報告臺灣新竹地方法院檢
      察署檢察官偵查起訴後，經檢察官聲請認罪協商判決，由
      本院合議庭裁定由受命法官獨任改依協商程序而為判決。
三、處罰條文：
    毒品危害防制條例第10條第1 項、第2 項，刑法第11條前段
    、第47條第1 項、第38條第1 項第2 款、第51條第5 款。
四、沒收之說明：扣案之白色粉末1 包（毛重0.3780公克），經
    送交通部部民用航空局醫務中心鑑驗，未檢出管制藥品或毒
    品成分，此有交通部部民用航空局醫務中心100 年6 月10日
    航藥鑑字第1003247 號毒品鑑定書1 份在卷可稽（見100 年
    度偵字第3630號偵查卷第71頁），被告許秋益供稱該白色粉
    末係糖粉，用以摻入第一級毒品海洛因中施用，與另扣案之
    注射針筒5 支、鐵製盒子1 個及盛裝海洛因毒品用之夾鏈袋
    7 個（內無毒品殘渣）（保管字號：100 年度保字第697 號
    ，扣押物品清單見上偵查卷第64頁），均係伊所有且供其施
    用第一級毒品所用之物（見本院卷第23頁背面），爰依刑法
    第38條第1 項第2 款規定，宣告沒收之。
五、協商判決除有刑事訴訟法第455 條之4 第1 項第1 款於本訊
    問程序終結前，被告撤銷協商合意或檢察官撤回協商聲請者
    ；第2 款被告協商之意思非出於自由意志者；第4 款被告所
    犯之罪非第455 條之2 第1 項所定得以協商判決者；第6 款
    被告有其他較重之裁判上一罪之犯罪事實者；第7 款法院認
    應諭知免刑或免訴、不受理者情形之一，及違反同條第2 項
    「法院應於協商合意範圍內為判決；法院為協商判決所科之
    刑，以宣告緩刑或2 年以下有期徒刑、拘役或罰金為限」之
    規定者外，檢察官與被告均不得上訴。
六、如有前項得上訴之情形，得自收受宣示判決筆錄送達之日起
    10日內，向本院提出上訴書狀，上訴於第二審法院。
本案經檢察官洪期榮到庭執行職務。
中    華    民    國    100    年    10    月    7    日
                  刑事第九庭    書  記  官  林兆嘉
                                審判長法官  劉兆菊
以上筆錄正本係照原本作成。
中    華    民    國    100    年    10    月    7    日
                                書  記  官  許榮成
附錄本案論罪科刑法條：
毒品危害防制條例第10條
施用第一級毒品者，處6月以上5年以下有期徒刑。
施用第二級毒品者，處3年以下有期徒刑。